【裁判字號】    97,易,272
【裁判日期】    970425
【裁判案由】    竊盜
【裁判全文】
臺灣桃園地方法院刑事判決               97年度易字第272號
公  訴  人  臺灣桃園地方法院檢察署檢察官
被      告  丙○○
上列被告因竊盜案件，經檢察官提起公訴（97年度偵字第6586號
），被告自白犯罪，本院裁定改依簡式審判程序，判決如下：
    主  文
丙○○犯如附表所示攜帶兇器竊盜罪，均累犯，各處如附表所示
之刑。應執行有期徒刑貳年。扣案之活動扳手、剪刀、萬用刀具
、鉗子、鑰匙各壹支均沒收。
    事  實
一、丙○○前因竊盜案件，經本院分別以94年度易字第746 號、
    95年度桃簡字第1185號、95年度桃簡字第2386號判決判處有
    期徒刑3 月、3 月、拘役50日確定，於民國95年7 月16日入
    監服刑，96年3 月6 日執行完畢；又因違反毒品危害防制條
    例案件，經本院以95年度桃簡字第3141號判決判處有期徒刑
    6 月確定，於96年8 月21日入監執行，97年2 月20日執行完
    畢（構成累犯）；另因竊盜案件，經本院以96年度桃簡字第
    2733號判決判處有期徒刑5 月確定。詎仍不知悔改，竟分別
    基於意圖為自己不法所有之犯意，於如附表編號(一)至(五)號所
    示時間、地點，以同表所示之犯罪方式，竊取同表所示各該
    被害人之財物得手，嗣於97年3 月8 日22時20分許，丙○○
    駕駛前開竊得之車牌號碼FL－6592號自用小客車，在桃園縣
    八德市○○路○ 段361 巷內大華里活動中心旁處，為警攔檢
    查獲，並扣得丙○○所有供竊盜所用之活動扳手、剪刀、萬
    用刀具、鉗子及鑰匙各1 支，丙○○除向警方供承其有涉犯
    如附表編號(五)號所示犯行外，復於警方未查知其所犯其他竊
    盜犯行前，主動供出其另於如附表編號(一)至(四)號所示時、地
    竊取己○○、乙○○、丁○○、戊○○等被害人之財物，並
    於事後接受裁判，警方始因此查悉如附表編號(一)至(四)號所示
    犯罪，而知悉上情。
二、案經桃園縣政府警察局八德分局報請臺灣桃園地方法院檢察
    署檢察官偵查起訴。
    理  由
一、本件被告丙○○所犯係死刑、無期徒刑、最輕本刑為3 年以
    上有期徒刑以外之罪，其於準備程序中就被訴事實為有罪之
    陳述，經法官告知簡式審判程序之旨，並聽取公訴人、被告
    之意見後，依刑事訴訟法第273 條之1 第1 項規定，由本院
    進行簡式審判程序，並為審理判決，合先敘明。
二、上揭如附表所示之犯罪事實，業據被告於警詢、檢察官訊問
    及本院審理時坦承不諱，並經證人己○○、乙○○、丁○○
    、戊○○、甲○○等人於警詢分別證述明確，且有桃園縣政
    府警察局八德分局搜索扣押筆錄1 份、證人乙○○、丁○○
    、甲○○出具之贓物認領保管單各1 紙及查獲照片共17幀等
    證據附卷足佐（見偵卷第31頁、第36頁、第42頁、第46頁至
    第58頁），互核均相符，由此足認被告於偵查及本院審判期
    日所為任意性自白，核與事實相符，洵堪採信。是本案事證
    明確，被告犯行洵堪認定，應予依法論科。
三、按被告用以竊盜所用之活動扳手、剪刀、萬用刀具、鉗子各
    1 支，為金屬製，質地堅硬，若持以行兇，依一般社會觀念
    ，自足以使人之身體、生命產生危險，堪認為兇器。核被告
    所為，係犯刑法第321 條第1 項第3 款之加重竊盜罪。被告
    所犯如附表所示5 件竊盜犯行間，客觀上彼此可分，且侵害
    不同之被害人財產法益，犯案方法亦有不同，上開數罪應分
    論併罰。又被告前曾受如上揭事實欄所載罪刑宣告及刑之執
    行完畢情形，此有臺灣高等法院被告前案紀錄表1 份在卷可
    考，其於前案有期徒刑執行完畢後，5 年以內故意再犯本件
    有期徒刑以上刑之罪，均為累犯，所犯上開數罪，均應依刑
    法第47條第1 項規定加重其刑。另被告就如附表編號(一)至(四)
    號所示各次竊盜犯行，均係在職司偵查權限之司法警察得悉
    各該案件之犯罪嫌疑人及犯罪事實前，主動供出其為下手實
    行犯罪之人乙節，除經被告陳明在卷外，並有查獲員警鄭昇
    勇於本院審理時證述屬實，復有被告警詢筆錄附卷可稽（見
    偵卷第13頁至第18頁），審酌如附表編號(一)至(四)號所示被害
    人己○○、乙○○、丁○○、戊○○於遭被告行竊後，並未
    向警方報案，警方係俟被告因附表編號(五)號所示犯行為警查
    獲後，經被告主動供出同表編號(一)至(四)號所示犯行，始查悉
    被害人己○○、乙○○、丁○○、戊○○遭竊之情形，被告
    並於事後接受裁判，故被告就如附表編號(一)至(四)號所示犯行
    ，均合於刑法第62條第1 項之自首要件，爰各依法減輕其刑
    ，並均先加重後減輕之。爰審酌被告僅因缺款花用，不思以
    正途賺取金錢，反多次竊取他人財物，其所為對各被害人造
    成財產上損失，原不宜輕縱，惟念其並未對被害人為凌虐或
    其他危及生命之行為，且事後均於警詢、檢察官訊問及本院
    審判期日自首或自白犯行，犯後態度尚稱良好，所竊得之部
    分財物業已返回被害人，併斟酌被告前有竊盜素行、而其就
    本案各次竊盜所得財物之價值高低有別、被告之學歷為高中
    肄業、家庭生活狀況等一切情狀，量處如主文所示之刑（各
    件犯行所科刑度，各如附表所示），並依法定其執行刑，以
    示懲戒。檢察官雖以被告有犯罪習慣，請求依刑法第90條規
    定，諭知被告強制工作等語。惟「保安處分係針對受處分人
    將來之危險性所為之處置，以達教化、治療之目的，為刑罰
    之補充制度。我國現行刑法採刑罰與保安處分雙軌制，係在
    維持行為責任之刑罰原則下，為協助行為人再社會化之功能
    ，以及改善行為人潛在之危險性格，期能達成根治犯罪原因
    、預防犯罪之特別目的。是保安處分中之強制工作，旨在對
    嚴重職業性犯罪及欠缺正確工作觀念或無正常工作因而犯罪
    者，強制其從事勞動，學習一技之長及正確之謀生觀念，使
    其日後重返社會，能適應社會生活。修正前竊盜犯贓物犯保
    安處分條例第3 條第1 項規定：『18歲以上之竊盜犯、贓物
    犯，有左列情形之一者，得於刑之執行前，令入勞動場所強
    制工作：一有犯罪習慣者。二以犯竊盜罪或贓物罪為常業者
    』，即係本於保安處分應受比例原則之規範，使保安處分之
    宣告，與行為人所為行為之嚴重性、行為人所表現之危險性
    及對於行為人未來行為之期待性相當之意旨而制定，而由法
    院視行為人之危險性格，決定應否令入勞動處所強制工作，
    以達預防之目的」，最高法院著有91年度臺上字第4625號判
    決要旨可參，因此，法院是否依刑法第90條第1 項規定，諭
    知刑前強制工作，端以行為人事後再犯案之危險性高低而定
    ，亦即縱然行為人之犯行，符合刑法第90條第1 項之有犯罪
    習慣規定，若法院審酌行為人之犯罪態樣及所諭知宣告刑之
    期間後，認行為人在監經執行宣告刑後，其事後再犯案之危
    險性，尚非甚高時，自無再諭知刑前強制工作之必要。查被
    告所犯竊盜犯行固有5 次之多，然被告犯後自首或自白犯行
    ，態度尚稱良好，且分別經本院諭知如主文所示之宣告刑，
    本院認被告經此刑期之執行，已足讓其獄中深深改過自新，
    其事後再犯案之危險性，應不致太高，是本件自無諭知刑前
    強制工作之必要，附此敘明。至扣案之活動扳手、剪刀、鉗
    子、萬用刀具、鑰匙各1 支，為被告所有且供犯罪所用之物
    ，業經被告於本院審理時供述在卷，依刑法第38條第1 項第
    2 款之規定，併予諭知沒收之。
據上論斷，應依刑事訴訟法第273 條之1 第1 項、第299 條第1
項前段，刑法第321 條第1 項第3 款、第47條第1 項、第62條前
段、第51條第5 款、第38條第1 項第2 款，刑法施行法第1 條之
1第1項、第2 項，判決如主文。
本案經檢察官蔡正雄到庭執行職務。
中    華    民    國    97    年    4     月    25    日
                  刑事第四庭  法  官  張淑華
以上正本證明與原本無異。
如不服本判決，應於送達後10日內，向本院提出上訴狀。
                              書記官  鄭嘉惠
中    華    民    國    97    年    4     月    25    日
附表
┌─┬───┬────┬────────┬──┬───┐
│編│被害人│時間地點│犯   罪  方  式 │有無│刑度及│
│號│      │        │                │自首│沒收  │
├─┼───┼────┼────────┼──┼───┤
│(一)│己○○│97年3 月│丙○○攜帶其所有│有  │丙○○│
│  │      │5 日凌晨│，客觀上足以威脅│    │攜帶兇│
│  │      │2 時許，│人之生命、身體而│    │器竊盜│
│  │      │在桃園縣│可為兇器之活動扳│    │，累犯│
│  │      │八德市福│手1 支，竊取楊祥│    │，處有│
│  │      │國北街20│弟所有停放在該處│    │期徒刑│
│  │      │5 巷13號│車牌號碼3L—2149│    │陸月。│
│  │      │旁停車場│號自用小貨車蓄電│    │扣案之│
│  │      │處      │池1 枚得手，後持│    │活動扳│
│  │      │        │至桃園縣八德市介│    │手壹支│
│  │      │        │壽路1 段458 號森│    │沒收。│
│  │      │        │琳資源回收場處變│    │      │
│  │      │        │賣。            │    │      │
├─┼───┼────┼────────┼──┼───┤
│(二)│乙○○│97年3 月│丙○○攜帶其所有│有  │丙○○│
│  │      │8 日10時│，客觀上足以威脅│    │攜帶兇│
│  │      │許，在桃│人之生命、身體而│    │器竊盜│
│  │      │園縣八德│可為兇器之剪刀1 │    │，累犯│
│  │      │市○○街│支，竊取周映辰所│    │，處有│
│  │      │108 巷16│有（現為乙○○使│    │期徒刑│
│  │      │號旁處  │用）停放在該處車│    │陸月。│
│  │      │        │牌號碼QCJ —026 │    │扣案之│
│  │      │        │號輕型機車1 輛，│    │剪刀壹│
│  │      │        │得手後供己使用。│    │支沒收│
│  │      │        │                │    │。    │
├─┼───┼────┼────────┼──┼───┤
│(三)│丁○○│97年3 月│丙○○攜帶其所有│有  │丙○○│
│  │      │8 日16時│，客觀上足以威脅│    │攜帶兇│
│  │      │許，在臺│人之生命、身體而│    │器竊盜│
│  │      │北縣鶯歌│可為兇器之剪刀、│    │，累犯│
│  │      │鎮○○街│萬用刀具各1 支及│    │，處有│
│  │      │249 號旁│非屬兇器之鑰匙1 │    │期徒刑│
│  │      │        │支，竊取丁○○所│    │陸月。│
│  │      │        │有停放在該處車牌│    │扣案之│
│  │      │        │號碼AI—9375號自│    │剪刀、│
│  │      │        │用小客車1 輛，得│    │萬用刀│
│  │      │        │手後供己使用。  │    │具、鑰│
│  │      │        │                │    │匙各壹│
│  │      │        │                │    │支均沒│
│  │      │        │                │    │收。  │
├─┼───┼────┼────────┼──┼───┤
│(四)│戊○○│97年3月8│丙○○攜帶其所有│有  │丙○○│
│  │      │日17時許│，客觀上足以威脅│    │攜帶兇│
│  │      │，在桃園│人之生命、身體而│    │器竊盜│
│  │      │縣八德市│可為兇器之鉗子1 │    │，累犯│
│  │      │建國路與│支，竊取戊○○所│    │，處有│
│  │      │文昌街旁│有停放在該處車牌│    │期徒刑│
│  │      │空地    │號碼FG—9211號自│    │陸月。│
│  │      │        │用小貨車蓄電池1 │    │扣案之│
│  │      │        │枚得手，後持至桃│    │鉗子壹│
│  │      │        │園縣八德市○○路│    │支沒收│
│  │      │        │1段458號森琳資源│    │。    │
│  │      │        │回收場處變賣。  │    │      │
├─┼───┼────┼────────┼──┼───┤
│(五)│甲○○│97年3 月│丙○○攜帶其所有│無  │丙○○│
│  │      │8 日18時│，客觀上足以威脅│    │攜帶兇│
│  │      │許，在桃│人之生命、身體而│    │器竊盜│
│  │      │園縣八德│可為兇器之剪刀1 │    │，累犯│
│  │      │市○○路│支及非屬兇器之鑰│    │，處有│
│  │      │高架橋下│匙1 支，竊取吳建│    │期徒刑│
│  │      │停車場處│雄所有停放在該處│    │柒月。│
│  │      │        │車牌號碼FL—6592│    │扣案之│
│  │      │        │號自用小客車1 輛│    │剪刀及│
│  │      │        │，得手後供己使用│    │鑰匙各│
│  │      │        │。              │    │壹支均│
│  │      │        │                │    │沒收。│
└─┴───┴────┴────────┴──┴───┘
附錄本案論罪科刑法條
中華民國刑法第321條
（加重竊盜罪）
犯竊盜罪而有左列情形之一者，處六月以上、五年以下有期徒刑
：
一、於夜間侵入住宅或有人居住之建築物、船艦或隱匿其內而犯
之者。
二、毀越門扇、牆垣或其他安全設備而犯之者。
三、攜帶兇器而犯之者。
四、結夥三人以上而犯之者。
五、乘火災、水災或其他災害之際而犯之者。
六、在車站或埠頭而犯之者。
前項之未遂犯罰之。


司法院資訊處製作；財團法人民間司法改革基金會備份。
